臺灣臺中地方法院刑事判決　　　　　　　　　　　　九十年度交易字第七九九號
　　公　訴　人　臺灣臺中地方法院檢察署檢察官
　　被　　　告　丁○○
右列被告因過失傷害案件經檢察官提起公訴 (九十年度偵字第一八四八六號）及同署
檢察官移送併辦（九十一年度偵字第二九二號），本院判決如左：
    主  文
丁○○因過失傷害人，處有期徒刑貳月，如易科罰金，以參佰元折算壹日。
    事  實
一、丁○○於民國（下同）九十年六月二十二日晚間九時二十分許，駕駛車牌號碼Ｊ
    六－六六二五號自小客車，沿台中市○○路由東南往西北方向行駛，於同日晚間
    九時九時三十分許，途經台中市○○路與大墩十四街口時，應注意汽車行駛至無
    號誌交岔路口時，應減速慢行，並注意車前狀況，隨時採取必要之安全措施，且
    依當時情狀天候為晴、路面無障礙，並無不能注意之情形，竟疏未注意大墩十四
    街由西南往東北方向仍有車輛行駛而逕行左轉大墩十四街，適有乙○○騎乘車牌
    號碼ＪＲＷ－七五五號重型機車違規附載甲○○、丙○○及卓冠治三人沿大墩十
    四街由西南往東北方向行駛，亦疏未注意行經無號誌路口應減速慢行，支線道車
    應讓幹道車先行，致丁○○所駕駛之前揭自小客車左前車頭因煞車不及撞擊乙○○所騎乘之前開機車之右開車頭，使乙○○受有頭部外傷合併左側肢體輕癱、背
    挫傷及骨盆挫傷等傷害、甲○○受有頭部外傷合併腦震盪等傷害，丙○○受有腹
    部挫傷疑肝臟挫傷併輕度內出血等傷害。（丙○○部分原未據告訴，後經檢察官
    移送併辦）。
二、案經被害人兼甲○○之母乙○○訴請台灣台中地方法院檢察署檢察官偵查起訴及
    移送併辦。
    理  由
一、訊據被告丁○○坦承於前揭時、地與告訴人乙○○發生車禍之事實，惟否認有何
    過失，辯稱：伊左轉大墩十四街，因大墩十四街是支線且兩邊停滿車，左轉時車
    子較靠中線，轉過去時告訴人所騎乘之機車突然跑出來，伊左前車頭碰到機車右
    前車頭，伊先倒車讓機車先出來在把車子停好下車云云。惟查，右揭犯罪事實，
    業據告訴人乙○○於警、偵訊時指訴綦詳，且有台中市○○○道路交通事故調查
    報告表一份附卷可資佐證。而被害人乙○○、甲○○、丙○○因本件車禍受有如
    事實欄所述之傷害，亦有財團法人中國醫院學院附設醫院診斷證明書二份、台中
    市林新醫院診斷證明書一份附卷可稽。查本件車禍發生之原因，係被害人乙○○
    駕駛重機車超載，行經無號誌交岔路口支線道車未暫停讓幹道車先行為肇事主因
    ，被告丁○○駕駛自小客車，至無號誌之交岔路口未減速慢行，且未注意車前狀
    況，為肇事次因。本件經送台灣省台中市區車輛行車事故鑑定委員會初步鑑定結
    果，雖認兩造同為肇事原因，固非無見，惟經送台灣省車輛行車事故覆議鑑定委
    員會覆議結果，亦同此認定，有該會九十一年四月三十日府鑑議字第九一０四七
    八六號函及覆議意見書一份附卷可稽。
二、按汽車行駛至無號誌之交岔路口，應減速慢行，作隨時停車之準備；駕駛人應注
    意車前狀況，並隨時採取必要之安全措施；道路交通安全規則第九十三條第一項
    第三款、第九十四條第三項分別定有明文。被告丁○○駕駛汽車，自應注意上述
    道路交通安全規則之規定，且依當時情況，天候為晴、路面無障礙，並無不能注
    意之情事，被告應注意，並能注意而不注意，以致肇事，致被害人乙○○、甲○○、丙○○受有事實欄所述之傷害，被告應有過失，且被告之過失行為與被害人
    之傷害間有相當因果關係，雖被害人對本件車禍之發生亦與有過失，但不能因此
    解免被告刑責，從而本案事證明確，被告犯行堪予認定。
三、核被告所為，係犯刑法第二百八十四條第一項前段之過失傷害罪。被告以一過失
    行為，同時致被害人乙○○、甲○○、丙○○受有傷害，為想像競合犯，依刑法
    第五十五條規定，從一重之乙○○部分處斷。檢察官移送併辦丙○○告訴部分，
    雖未據公訴人起訴，惟與起訴部分有裁判上一罪之關係，本院自得併予審究。爰
    審酌被告之過失程度、被害人與有過失及其所受傷勢、損害、被告之犯後態度等
    一切情狀，量處如主文所示之刑，並諭知易科罰金之折算標準。
據上論斷，應依刑事訴訟法第二百九十九條第一項前段、刑法第二百八十四條第一項
、第五十五條、第四十一條第一項前段，罰金罰鍰提高標準條例第一條前段、第二條
，判決如主文。
中    華    民    國      九十一      年      七        月      三      日
                                  臺灣臺中地方法院交通法庭
                                      法  官  郭  德  進
右正本證明與原本無異。
如不服本判決，應於判決送達後十日內向本院提出上訴狀( 應附繕本 )，上訴於臺灣
高等法院臺中分院。
                                      書記官
中    華    民    國      九十一      年      七        月       七     日
刑法第二百八十四條第一項：
因過失傷害人者，處六月以下有期徒刑、拘役或五百元以下罰金，致重傷者，處一年
以下有期徒刑、拘役或五百元以下罰金。
                                                                        Ａ
